福建高等法院金門分院刑事附帶民事訴訟判決　　　　 九十二年度附民字第一號
　　原　　告　乙○○　住金門縣.
　　被　　告　甲○○　住金門縣.
右列被告因傷害案件（本院九十二年度上易字第三五號），原告提起附帶民事訴訟，
請求損害賠償，本院於九十三年二月二十五日言詞辯論終結，判決如左：
    主  文
被告應給付原告新台幣貳拾萬捌仟肆佰拾伍元，及自民國九十二年十一月十五日起
至清償日止，按週年利率百分之五計算之利息。
原告其餘之訴駁回。
假執行之聲請駁回。
    事  實
甲、原告方面：
一、聲明：被告應給付原告新台幣（下同）陸拾壹萬捌仟玖佰零伍元及自本起訴狀繕
    本送達被告翌日起至清償日止按年息百分之五計算之利息，並願供擔保，聲請宣
    告假執行。
二、陳述：
（一）被告於民國（下同）九十一年十一月十日下午五時三十五分許，在金門縣金城
      鎮珠沙里和平社區九十八住處前，因細故與原告發生爭執，竟抓住原告右手向
      外拋甩而撞及原告頭部，致原告跌倒在地，受有右橈骨遠端封閉性骨折及右股
      骨大轉子骨折之傷害。
（二）原告依民法第一百八十四條、第一百九十三條、第一百九十五條第一項、第一
      百九十六條規定，請求如下之損害賠償：
　１、醫療費用八千四百三十五元、藥品營養劑五千四百七十元。
　２、跌倒毀損之眼鏡費用五千元。
　３、非財產之精神損害六十萬元。
乙、被告方面：
一、聲明：原告之訴駁回，如受不利益之判決，願供擔保請准宣告免假執行。
二、陳述：
（一）被告並無傷害原告之情事，實係因雙方於九十一年十一月十日下午五點三十五
      分許，因採光罩施工問題，發生爭執，原告憤而舉手作勢毆打被告，而遭被告
      阻擋，惟因原告欲掌摑被告時用力過猛而跌倒，被告實無傷害原告之行為。原
      告依據侵權行為請求被告賠償損害即欠缺依據。
（二）原告如欲主張物因毀損所減少之價額及非財產之損害賠償，需證明其所受損害
      與被告行為有因果關係，如原告無法舉證即應駁回原告之請求。
    理  由
一、原告主張被告於九十一年十一月十日下午五時三十五分許，在金門縣金城鎮珠沙
    里和平社區九十八住處前，因採光罩施工問題與原告發生爭執，竟抓住原告右手
    向外拋甩而撞及原告頭部，致原告跌倒在地，受有右橈骨遠端封閉性骨折及右股
    骨大轉子骨折傷害之事實，業據提出診斷證明書，並經證人即同案刑事被告周羨
    琴證述明確，而被告甲○○因上開事實，亦經本院於九十二年上易字第三五號刑
    事判決判處被告甲○○有期徒刑三月確定，有本院刑事卷宗可參。被告雖辯稱原
    告所受傷害係其自行跌倒所致，顯不足採，原告主張之事實堪信為真實。
二、被告甲○○不法侵害原告之身體，既經認定，自應對原告所受之損害負賠償責任
    。茲所應審究者，為原告所得請求被告賠償金額，爰分述如左：
（一）關於醫療費用八千四百三十五元，業據原告提出診斷證明書、醫療費用收據影
      本為證，且為被告所不爭執，應予准許。至於藥品營養劑善存六百元、三合一
      鈣片一千九百元、樹脂寶二千四百元、金家鈣五百七十元部分，原告並未提出
      醫師處方箋等證據資料，用以證明該藥品營養劑為本件醫療所需，自難以照准
      ，此部分應予駁回。
（二）關於眼鏡費用五千元部分：按於刑事訴訟程序固得附帶提起民事訴訟，對於被
      告請求回復其損害，但其請求回復之損害，以被訴犯罪事實所生之損害為限，
      否則縱令得依其他事由，提起民事訴訟，亦不得於刑事訴訟程序附帶為此請求
      （最高法院六十年台上字第六三三號判例參照）。本件原告主張因被告傷害，
      致原告之眼鏡亦遭毀損，而請求被告賠償五千元，惟此項損害，顯非因本院九
      十二年度上易字第三五號刑事判決所載之犯罪事實所發生之損害，自不得以附
      帶民事訴訟請求賠償，從而此部分附帶民事訴訟不合法，應予駁回。
（三）關於精神慰藉金六十萬元部分：原告右橈骨遠端封閉性骨折及右股骨大轉子骨
      折，住院十日治療，有原告提出之診斷證明書可按，其肉體、精神確受痛苦，
      本院斟酌原告係二十七年八月九日生，沒有讀書及財產，原在鎮公所永續工程
      工作，一個月一萬多元；而被告係五十一年二月二十六日生，小學畢業，現住
      房屋為其名下，價值四百多萬元，在金門縣自來水廠工作，每月薪水四萬多元
      等情（以上各情為兩造所不爭），認為原告請求六十萬元，尚嫌過高，應予核
      減為二十萬元，方屬公允，逾此數額之請求，為無理由。
（四）從而，原告基於侵權行為之損害賠償請求權，請求被告賠償原告二十萬八千四
      百三十五元（8435+200000=208435）及自起訴狀繕本送達翌日即九十二年十一
      月十五日起至清償日止，按週年利率百分之五計算之利息，尚無不合。逾此範
      圍之請求，於法無據，應予駁回。
三、本件係不得上訴第三審之事件，關於原告勝訴部分，原告陳明願供擔保請求為假
    執行之宣告，核無必要，應予駁回。至原告之訴駁回部分，其假執行之聲請失所
    依附，應併駁回。又本件已經駁回原告假執行之聲請，被告陳明願供擔保，請准
    免為假執行部分，毋庸斟酌。
四、結論：本件原告之訴，為一部有理由，一部無理由，一部不合法，依刑事訴訟法
    第五百零二條判決如主文。
中　　　華　　　民　　　國　　九十三　　年　　　三　　　月　　十五　　　日
                              福建高等法院金門分院刑事庭
                                  審判長法  官　劉　令　祺
                                        法  官　李　行　一
                                        法  官　紀　文　勝
右正本證明與原本無異。
不得上訴。
中　　　華　　　民　　　國　　九十三　　年　　　三　　　月　　十六　　　日
　　　　　　　　　　　　　　　　　　　　書記官　李　麗　鳳
